臺灣高等法院民事裁定　　　　　　　　 100年度非抗字第84號
再　抗告人　金月不動產有限公司
法定代理人　廖姿婷
代　理　人　張宸浩律師
上列再抗告人因與相對人林致廷間本票裁定事件，對於中華民
國99年12月28日臺灣臺北地方法院99年度抗字第213號所為裁定
提起再抗告，本院裁定如下：
    主  文
再抗告駁回。
再抗告費用由再抗告人負擔。
    理  由
一、本件相對人執以發票人為再抗告人、發票日為民國（下同）
    99年1月15日、金額為新臺幣350萬元、到期日為99年3月15
    日、付款地為營業所，並免除作成拒絕證書之本票乙紙（下
    稱系爭本票），依票據法第123條規定向原法院就其金額及
    自到期日止按法定年息計算之利息請求裁定准許強制執行，
    經原法院司法事務官於99年9月29日以99年度司票字第10162
    號裁定准許強制執行（下稱原處分）。再抗告人不服，以其
    並不認識相對人，亦未簽發上開本票為由，提起抗告，經抗
    告法院以原處分依上開本票（見原法院司票字卷第2頁）為
    形式審認已符票據法第123條規定，而為准予強制執行之裁
    定，並無不當，爰裁定駁回再抗告人之抗告（下稱原裁定）
    。茲再抗告人援以相同理由，並主張系爭本票應為無效，再
    抗告人得以之對抗一切執票人，而不負系爭本票債務，原裁
    定顯有消極不適用票據法第11條第1項前段規定、最高法院6
    3年台上字第2681號、51年台上字第3309號判例之違誤云云
    ，提起本件再抗告。
二、按非訟事件，應依非訟事件程序處理，法院僅須形式上審查
    是否符合非訟事件程序上之要件，無需為實體上之審查（最
    高法院90年度台抗字第649號裁判意旨參照）。又對於抗告
    法院所為抗告有無理由之裁定再為抗告，僅得以其適用法規
    顯有錯誤為理由，此觀諸非訟事件法第45條第3項之規定自
    明。所謂適用法規顯有錯誤，係指原裁定就其取捨證據所確
    定之事實適用法規顯有錯誤以及確定判決消極的不適用法規
    ，顯然影響裁判之情形，不包括漏未斟酌證據、調查證據欠
    周及認定事實錯誤之情形在內（最高法院63年台上字第880
    號、80年台上字第1326號判例、司法院大法官會議釋字第17
    7號解釋意旨參照）。
三、查原裁定以再抗告人是否確為系爭本票發票人之實體法上爭
    執，非本票裁定之非訟程序所得審究，乃以原處分已依系爭
    本票形式審查已符票據法第123條規定，進而裁定准許強制
    執行並無違誤，而駁回再抗告人之抗告，經核與法相符。至
    再抗告人是否為系爭本票發票人等實體法上之爭執，原應由
    再抗告人於其執行程序或另行提起訴訟以資救濟，且再抗告
    人是否確有簽發系爭本票，並非系爭本票於形式上欠缺發票
    人之記載，自無票據法第11條票據欠缺應記載事項而為無效
    規定之適用。再抗告意旨執此指摘原裁定有未適用票據法第
    11條規定之顯然錯誤，求予廢棄，為無理由，應予駁回。
四、據上論結，本件再抗告為無理由，爰裁定如主文。
中    華    民    國   100    年    6     月    28    日
                    民事第十九庭
                        審判長法  官  魏麗娟
                              法  官  黃明發
                              法  官  李媛媛
正本係照原本作成。
本裁定除以違背法令為理由，不得再抗告。如提再抗告，應於收
受送達後10日內向本院提出再抗告狀。並繳納抗告費新台幣１千
元整。
中    華    民    國   100    年    6     月    28    日
                              書記官  李華安